# 旅行社业务探讨

提问人：liuqiangily 时间：2010-06-09 08:58:40
各位大侠： 我公司下属旅行社，在接团或散客时，客户要求履行乘坐火车票、飞机票以及旅游景点的门票需要留作纪念，旅行社不能取得发票。请问此部分旅行社应怎么处理？ 有人说是用发票复印件，我觉得这个不合适。 大家有没有好的办法。急等！！！

回答人：chenyiwei
回复 沙发 tynxg 的帖子虽然营业税规定“纳税人从事旅游业务的，以其取得的全部价款和价外费用扣除替旅游者支付给其他单位或者个人的住宿费、餐费、交通费、旅游景点门票和支付给其他接团旅游企业的旅游费后的余额为营业额”，但在会计核算中，应分别确认为收入与成本，不能按代收代付处理。 关于入账凭证问题，可参考《关于旅行社费用税前扣除问题的批复》（国税函[2004]329号）。

回答人：chenyiwei
回复 报纸 wulovec 的帖子谢谢提示。